臺灣板橋地方法院刑事判決　　　　　　100年度簡上字第502號
上　訴　人
即　被　告　鄭渙淵
上列被告因詐欺案件，不服本院於民國100 年4 月25日以100 年
簡字第3034號所為第一審刑事簡易判決（偵查案號：台灣板橋地
方法院檢察署100 年度偵字第1491號），提起上訴，經本院管轄
第二審合議庭審理，判決如下：
    主  文
上訴駁回。
鄭渙淵緩刑貳年。
    事實及理由
一、本件經本院管轄第二審之合議庭審理結果，認原審以被告鄭
    渙淵係犯幫助詐欺罪，而爰引刑事訴訟法第449 條第1 項前
    段、第3 項、刑法第339 條第1 項、第30條、第41條第1 項
    前段、刑法施行法第1 條之1 之規定，判處拘役30日，如易
    科罰金以新台幣（下同）1000元折算一日，經核其認事用法
    及量刑均無不當，應予維持，其餘引用第一審判決書記載之
    事實、證據及理由。
二、訊據被告固坦承於上開時地因急於應徵工作，而將其所有上
    開帳戶之提款卡及密碼交予「張經理」成年男子乙情屬實，
    惟矢口否認上開犯行，辯稱：伊不知對方要騙伊，才交出郵
    局的存摺封面影本及提款卡，密碼伊寫在套子上，伊也是受
    害人云云。經查：
  (一)被告於上開時地因應徵工作，而將其所有上開帳戶之存摺封
    面影本及提款卡（含密碼）交予「張經理」其人，且被害人
    詹銘人受「張經理」所屬詐欺集團施用上開詐術，陷於錯誤
    ，而匯入1 萬元至被告上開帳戶內，隨即遭人提領一空等情
    ，業據被告於本院審理時坦承在卷，核與被害人詹銘人於警
    詢中指訴之情節及證人即郵局職員陳宜聯於警詢中供述之情
    節，均相符合，復有反詐騙案件紀錄表、受理刑事案件報案
    三聯單、被告之中華郵政三重郵局99年12月2 日函、郵政存
    簿金立帳申請書及客戶歷史交易清單各乙份（見偵查卷第10
    至14頁），在卷可稽，足堪認定。
  (二)雖被告辯稱其當時係因應徵工作，而將其所有上開帳戶之存
    摺封面影本及提款卡（含密碼）交予「張經理」，伊亦係受
    害人云云，惟衡諸一般社會常情，應徵者於應徵正常之工作
    時，鮮有先行交出其存摺封面影本及提款卡（含密碼）之必
    要及可能，再按一般於金融機構開設存款帳戶暨請領存摺及
    提款卡，係針對個人身分之社會信用而予以資金流通之經濟
    活動，具有強烈之屬人性格，而金融帳戶為個人理財之工具
    ，申請開設並無任何特殊之限制，一般民眾皆得以存入最低
    開戶金額之方式在不同金融機構申請數個存款帳戶使用，乃
    眾所週知之事實，亦為被告所應知，是依一般人之社會經驗
    ，若遇他人不自行向金融機構申請存款帳戶，反向他人蒐集
    金融帳戶使用，乃甚為怪異之事，衡情提供帳戶者對於該等
    帳戶是否係供合法使用，絕無不起疑心之理；又以今日社會
    ，利用人頭帳戶供作詐欺犯罪工具，迭有所聞，亦經傳播媒
    體廣為報導，被告對此應無不知之理，自可預見收受其金融
    機構帳戶提款卡及密碼者可能利用其所提供之金融機構帳戶
    供作詐騙他人匯入款項之用，藉由將所得資金存入後再行領
    出之過程，以達到隱瞞資金流向及避免提款行為人身分曝光
    之目的。茲被告竟將至為重要且專屬個人使用之上開帳戶之
    提款卡、密碼交予該男子，則被告當時顯有容認他人利用其
    上開帳戶作為詐欺取財犯罪工具之不確定故意。本件被告上
    開幫助詐欺之犯行已臻明確，應依法論科。
三、原審以被告上開犯行事證明確，而援引刑事訴訟法第449 條
    第1 項前段、第3 項、刑法第339 條第1 項、第30條、第41
    條第1 項前段、刑法施行法第1 條之1 之規定，並審酌被告
    本件犯罪之動機、目的、手段及其犯罪後之態度等一切情狀
    ，量拘役30日，如易科罰金以1000元折算一日，經核其認事
    用法，均尚無任何違法及不當之處。綜上所述，本件上訴人
    不服原審判決，提起本件上訴，為無理由，應予駁回。惟被
    告前未曾因故意犯罪致受有期徒刑以上刑之宣告，此有被告
    之台灣高等法院被告前案紀錄表乙份可佐，其因一時疏慮，
    致犯本罪，且被告事後亦已與告訴人詹銘人達成訴訟外和解
    ，此有被告於100 年10月5 日所提出之和解書乙份可佐，是
    被告經此教訓，當知所惕勵，而無再犯之虞，爰本院認對被
    告所宣示之刑，以暫不執行為適當，並諭知緩刑二年，以啟
    自新。
據上論斷，應依刑事訴訟法第455 條之1 第1 項、第3 項、第36
8 條、第373 條，刑法第74條第1 項第1 款，判決如主文。
本案經檢察官黃子溎到庭執行職務
中    華    民    國    100    年    10   月    25    日
                  刑事第二庭  審判長法  官  樊季康
                                    法  官  連雅婷
                                    法  官  林晏鵬
上列正本證明與原本無異。
不得上訴。
                                    書記官  陳映孜
中    華    民    國   100    年    10    月    26    日
附錄法條：刑法第339條
中華民國刑法第339條
（普通詐欺罪）
意圖為自己或第三人不法之所有，以詐術使人將本人或第三人之
物交付者，處 5 年以下有期徒刑、拘役或科或併科 1 千元以下
罰金。
以前項方法得財產上不法之利益或使第三人得之者，亦同。
前二項之未遂犯罰之。